臺灣板橋地方法院刑事判決　　　　　 　96年度易字第1565號
公　訴　人　臺灣板橋地方法院檢察署檢察官
被　　　告　甲○○
上列被告因違反毒品危害防制條例案件，經檢察官提起公訴（96
年度毒偵字第2685、2834、3341、3713號），被告於準備程序進
行中，就被訴事實為有罪之陳述，本院告知其簡式審判程序之旨
，聽取當事人意見後，裁定依簡式審判程序審理，茲判決如下：
    主  文
甲○○犯如附表壹所示之罪，均累犯，各處如附表壹所示之刑，
所犯如附表壹編號壹、編號貳所示之罪，並減刑如附表壹編號壹
、編號貳所載。應執行有期徒刑壹年肆月，扣案如附表貳所示之
物沒收銷燬、如附表參所示之物沒收。
    事  實
一、甲○○前因施用第二級毒品案件，經本院以92年度毒聲字第
    2377號裁定送觀察、勒戒後，因無繼續施用毒品之傾向，於
    民國92年8 月21日執行完畢釋放出所，並由臺灣板橋地方法
    院檢察署檢察官於92年8 月22日以92年度毒偵字第2473號為
    不起訴處分在案；復因施用第二級毒品案件，經本院以94年
    度簡上字第349 號判決判處有期徒刑5 月確定，與另犯違反
    電信法案件（經本院以94年度簡字第1817號判決判處有期徒
    刑3 月確定），定應執行刑為有期徒刑6 月，甫於95年3 月
    5 日縮刑期滿執行完畢。詎仍不知悔改，於前開觀察、勒戒
    執行完畢釋放後5 年內，另基於施用第二級毒品甲基安非他
    命之犯意，於如附表1 編號1 至4 所示之時間、地點，以將
    第二級毒品甲基安非他命置入玻璃球內燒烤吸食之方式，各
    施用第二級毒品甲基安非他命1 次。嗣先後為警於如附表1
    所示之時間、地點查獲，並扣得如附表2 、3 所示之物（各
    次扣得物品如附表1 「查獲物品」欄所示）。
二、案經臺北縣政府警察局板橋、新莊、海山、海山分局分別報
    告臺灣板橋地方法院檢察署檢察官偵查起訴。
    理  由
一、上開犯罪事實，業經被告甲○○於本院審理時坦承不諱（見
    本院卷第28、78、81頁），而其為警查獲時所採集之尿液，
    經以酵素免疫分析法初步篩選，再以氣相層析質譜儀分析法
    確認，確呈現安非他命、甲基安非他命陽性反應，有臺北縣
    政府警察局板橋分局偵辦毒品危害防制條例犯罪嫌疑人姓名
    綽號對照表（代碼編號：A603047 號）、臺灣檢驗科技股份
    有限公司出具之濫用藥物尿液檢驗報告（檢體編號：A 6030
    47號）；臺北縣政府警察局新莊分局偵辦毒品危害防制條例
    案被移送人姓名代碼對照表（代碼編號：H0000000號）、臺
    灣檢驗科技股份有限公司出具之濫用藥物尿液檢驗報告（檢
    體編號：H0000000號）；臺北縣政府警察局海山分局毒品危
    害防制條例被移送者姓名暨代碼對照表（代碼編號：000000
    0000-0號）、臺灣檢驗科技股份有限公司出具之濫用藥物尿
    液檢驗報告（檢體編號：0000000000-0號）；臺北縣政府警
    察局海山分局毒品危害防制條例被移送者姓名暨代碼對照表
    （代碼編號：0000000000-0號）、臺灣檢驗科技股份有限公
    司出具之濫用藥物尿液檢驗報告（檢體編號：0000000000-0
    號）各1 份在卷可稽（見第2685號偵查卷第17、40頁；第28
    34號偵查卷第16、34頁；本院卷第13、94頁；第3713號偵查
    卷第6 、42頁），復有扣案如附表2 、3 所示之物可資佐證
    ，足認被告之自白與事實相符。而被告前經本院裁定送觀察
    、勒戒，於92年8 月21日執行完畢之事實，有臺灣高等法院
    被告前案紀錄表1 份附卷可憑（見本院卷第86至93頁），其
    於觀察、勒戒執行完畢釋放後，5 年內再犯毒品危害防制條
    例第10條之罪，犯行明確，應依法論科。
二、按甲基安非他命屬毒品危害防制條例第2 條第2 項第2 款規
    定之第二級毒品，核被告所為如附表1 所示各次犯行，均係
    犯毒品危害防制條例第10條第2 項之施用施用第二級毒品罪
    。其為上開犯行而持有第二級毒品甲基安非他命，持有之低
    度行為，應為施用之高度行為所吸收，不另論罪。被告所犯
    上開4 罪，犯意各別，行為互殊，應予分論併罰，檢察官起
    訴時，認各罪屬集合犯之關係，尚有誤會（理由三論述參照
    ）。另被告有如事實欄所示之前案紀錄，甫於95年3 月5 日
    執行完畢乙節，有前揭臺灣高等法院被告前案紀錄表1 份在
    卷可稽，其於有期徒刑執行完畢5 年內，故意再犯本件有期
    徒刑以上之罪，為累犯，上開4 罪均應依刑法第47條第1 項
    之規定加重其刑。爰審酌被告已曾因相同犯行經觀察、勒戒
    之處遇，猶未能知所警惕，顯然漠視法令之禁制，惟其犯罪
    行為主要係戕害自身，並未直接積極損害他人之利益，且事
    後坦承犯行，犯後態度尚無不良，暨其施用毒品之動機、目
    的、素行等一切情狀，分別量處如主文所示之刑。又因被告
    所為如附表1 編號1 、編號2 所示之犯行，犯罪時間係於96
    年4 月24日以前，合於中華民國96年罪犯減刑條例所定之減
    刑條件，應各再減其宣告刑2 分之1 ，並與另2 不應減刑之
    罪，定其應執行之刑。扣案如附表2 所示之物為第二級毒品
    甲基安非他命，除鑑驗用罄部分外，餘應依毒品危害防制條
    例第18條第1 項前段之規定，沒收銷燬；扣案如附表3 所示
    之物，為被告所有供（非專供）施用第二級毒品所用之物，
    業據其供明在卷（見本院卷第81、82頁），應依刑法第38條
    第1 項第2 款之規定予以沒收。
三、移送併辦意旨略以（96年度毒偵字第4595號）：被告基於施
    用第二級毒品甲基安非他命之犯意，於96年6 月12日上午10
    時許，在臺北縣板橋市○○○路89巷3 弄7 號3 樓住處內，
    非法施用第二級毒品甲基安非他命1 次，因此犯行與上開論
    罪科刑部分，具有集合犯之包括一罪關係，請併予審究云云
    。按所謂集合犯，係指立法者所制定之犯罪構成要件中，本
    即預定有數個同種類行為而反覆實行之犯罪而言。故是否集
    合犯之判斷，客觀上，自應斟酌法律規範之本來意涵、實現
    該犯罪目的之必要手段、社會生活經驗中該犯罪必然反覆實
    行之常態及社會通念等；主觀上，則視其反覆實施之行為是
    否出於行為人之一個犯意，並秉持刑罰公平原則，加以判斷
    之。稽以行為人施用毒品之原因，不一而足，其多次施用毒
    品之行為，未必皆出於行為人之一個犯意決定；且觀諸毒品
    危害防制條例第10條施用毒品罪之構成要件文義衡之，實無
    從認定立法者本即預定該犯罪之本質，必有數個同種類行為
    而反覆實行之集合犯行，故上開施用毒品罪，應非集合犯之
    罪（最高法院96年度第9 次刑事庭會議決議參照）。經查，
    被告雖坦承此部分犯行，核與臺北縣政府警察局海山分局偵
    辦毒品危害防制條例案被移送者姓名暨代碼對照表（代碼編
    號：0000000000-0號）、臺灣檢驗科技股份有限公司出具之
    濫用藥物尿液檢驗報告（檢體編號：0000000000-0號）各1
    份所示之檢驗結果相符（見第4595號偵查卷第23頁；本院卷
    第25頁），惟此部分犯行與前揭論罪科刑部分並無集合犯之
    包括一罪關係，已見前述，而併辦意旨所指被告施用毒品之
    時間，距本案犯行之犯罪時間，已達1 月之久，在刑法評價
    上，尚難視為數個舉動之接續施行，且被告為本案各次犯行
    後旋為警查獲，嗣始再為併辦部分之犯行，衡酌警、偵訊對
    應訊者產生之心理壓力，亦難認被告為上開犯行係自始基於
    單一決意，是被告此部分犯行與前揭論罪科刑間，不符合接
    續犯之要件。據此，移送併辦部分與前揭判決有罪部分，無
    集合犯或接續犯之關係，不應評價為1 罪方合於刑罰公平原
    則。從而，被告此部分犯行無從併予審究，應退回檢察官另
    為適法之處理。
據上論斷，應依刑事訴訟法第273 條之1 第1 項、第299 條第1
項前段，毒品危害防制條例第10條第2 項、第18條第1 項前段，
，刑法第11條、第47條第1 項、第51條第5 款、第38條第1 項第
2 款，中華民國96年罪犯減刑條例第2 條第1 項第3 款、第7 條
、第10條，判決如主文。
本案經檢察官馬凱蕙到庭執行職務。
中　　華　　民　　國　　96　　年　　12　　月　　10  　日
                  刑事第十四庭  法　官　許炎灶
上正本證明與原本無異。
如不服本判決，應於判決送達後10日內向本院提出上訴狀（應附
繕本），其未敘述上訴理由者，應於上訴期間屆滿後20日內補提
理由書狀於本院，上訴於臺灣高等法院。
                                書記官  郭勝華
中　　華　　民　　國　　96　　年　　12　　月　　10　　日
附錄本案論罪科刑法條：毒品危害防制條例第10條。
毒品危害防制條例第10條
施用第一級毒品者，處6 月以上5 年以下有期徒刑。
施用第二級毒品者，處3 年以下有期徒刑。
附表1 ：
┌──┬──────┬──────┬──────┬──────┬──────┐
│編號│  施用時間  │  施用地點  │  查獲時間  │  查獲地點  │  查獲物品  │
├──┼──────┼──────┼──────┼──────┼──────┤
│ 01 │96年3 月29日│臺北縣板橋市│96年3 月29日│臺北縣板橋市│查獲如附表3 │
│    │凌晨2 時許  │國光路上某網│下午6 時許  │中正路216 巷│編號1 、編號│
│　  │            │咖廁所內    │            │150 弄底    │2 所示之物  │
│    ├──────┴──────┴──────┴──────┴──────┤
│    │主文：甲○○施用第二級毒品，累犯，處有期徒刑陸月，減為有期徒刑參月，│
│    │      扣案如附表參編號壹、編號貳所示之物沒收。                      │
├──┼──────┬──────┬──────┬──────┬──────┤
│ 02 │96年4 月8 日│臺北縣板橋市│96年4 月8 日│臺北縣新莊市│查獲如附表2 │
│    │凌晨3 時許  │中正路上某網│下午2 時許  │化成路746 巷│編號1 、附表│
│　  │            │咖廁所內    │            │2 號前      │3 編號3 、編│
│    │            │            │            │            │號4 所示之物│
│    ├──────┴──────┴──────┴──────┴──────┤
│    │主文：甲○○施用第二級毒品，累犯，處有期徒刑陸月，減為有期徒刑參月，│
│    │      扣案如附表貳編號壹所示之物沒收銷燬；如附表參編號參、編號肆所示│
│    │      之物沒收。                                                    │
├──┼──────┬──────┬──────┬──────┬──────┤
│ 03 │96年4 月26日│臺北縣中和市│96年4 月26日│臺北縣樹林市│查獲如附表3 │
│    │凌晨3 時許  │國光街上某網│上午11時25分│永豐街20號前│編號5 所示之│
│　  │            │咖廁所內    │許          │            │物          │
│    ├──────┴──────┴──────┴──────┴──────┤
│    │主文：甲○○施用第二級毒品，累犯，處有期徒刑陸月，扣案如附表參編號伍│
│    │      所示之物沒收。                                                │
├──┼──────┬──────┬──────┬──────┬──────┤
│ 04 │96年5 月10日│臺北縣板橋市│96年5 月10日│臺北縣板橋市│查獲如附表2 │
│　  │凌晨2 時許  │中正路上某網│上午3 時5 分│中正路與新生│編號2 、附表│
│    │            │咖廁所內    │許          │街口        │3 編號6 、編│
│    │            │            │            │            │號7 所示之物│
│    ├──────┴──────┴──────┴──────┴──────┤
│    │主文：甲○○施用第二級毒品，累犯，處有期徒刑陸月，扣案如附表貳編號貳│
│    │      所示之物沒收銷燬；如附表參編號陸、編號柒所示之物沒收。        │
└──┴──────────────────────────────────┘
附表2 ：
┌─────────────────────────────────────┐
│查獲之第二級毒品                                                          │
├──┬──────┬──┬──┬─────────────────────┤
│編號│品　　　名  │數量│單位│備                                      註│
├──┼──────┼──┼──┼─────────────────────┤
│ 01 │第二級毒品甲│ 1  │ 包 │第二級毒品甲基安非他命（淨重0.08公克、因│
│    │基安非他命  │    │    │  鑑驗使用0.012 公克）。                  │
│    │            │    │    │含極微量第二級毒品甲基安非他命殘渣之外包│
│    │            │    │    │  裝1 個，應併予沒收銷燬。                │
│    │            │    │    │卷附臺灣檢驗科技股份有限公司濫用藥物檢驗│
│    │            │    │    │  報告1 份參照（見本院卷第17頁）。        │
├──┼──────┼──┼──┼─────────────────────┤
│ 02 │第二級毒品甲│ 1  │ 包 │第二級毒品甲基安非他命（淨重0.1850公克、│
│    │基安非他命  │    │    │  取樣0.0003 公克）。                     │
│    │            │    │    │含極微量第二級毒品甲基安非他命殘渣之外包│
│    │            │    │    │  裝1 個，應併予沒收銷燬。                │
│    │            │    │    │卷附交通部民用航空局醫務中心96年7 月5 日│
│    │            │    │    │  航藥鑑字第0960795 號毒品鑑定書1 份參照（│
│    │            │    │    │  見本院卷第45頁）。                      │
└──┴──────┴──┴──┴─────────────────────┘
附表3 ：
┌─────────────────────────────────────┐
│查獲之供（非專供）施用第二級毒品所用之物                                  │
├──┬──────┬──┬──┬─────────────────────┤
│編號│品　　　名  │數量│單位│備                                      註│
├──┼──────┼──┼──┼─────────────────────┤
│ 01 │玻璃球組    │ 1  │ 組 │被告所有供（非專供）施用第二級毒品甲基安非│
│    │            │    │    │他命之用（置入甲基安非他命燒烤吸食）      │
├──┼──────┼──┼──┼─────────────────────┤
│ 02 │塑膠吸管    │ 1  │ 支 │被告所有供（非專供）施用第二級毒品甲基安非│
│    │            │    │    │他命之用（用以撥取甲基安非他命）          │
├──┼──────┼──┼──┼─────────────────────┤
│ 03 │玻璃球組    │ 1  │ 組 │被告所有供（非專供）施用第二級毒品甲基安非│
│    │            │    │    │他命之用（置入甲基安非他命燒烤吸食）      │
├──┼──────┼──┼──┼─────────────────────┤
│ 04 │塑膠吸管    │ 1  │ 支 │被告所有供（非專供）施用第二級毒品甲基安非│
│    │            │    │    │他命之用（用以撥取甲基安非他命）          │
├──┼──────┼──┼──┼─────────────────────┤
│ 05 │玻璃球組    │ 1  │ 組 │被告所有供（非專供）施用第二級毒品甲基安非│
│    │            │    │    │他命之用（置入甲基安非他命燒烤吸食）      │
├──┼──────┼──┼──┼─────────────────────┤
│ 06 │玻璃球組    │ 1  │ 組 │被告所有供（非專供）施用第二級毒品甲基安非│
│    │            │    │    │他命之用（置入甲基安非他命燒烤吸食）      │
├──┼──────┼──┼──┼─────────────────────┤
│ 07 │塑膠吸管    │ 1  │ 支 │被告所有供（非專供）施用第二級毒品甲基安非│
│    │            │    │    │他命之用（用以撥取甲基安非他命）          │
└──┴──────┴──┴──┴─────────────────────┘
